ladina.aff
FLAG num
# futurum I indicativi activi
SFX 10023 Y 6
SFX 10023 eō  ēbō     . is:1sg is:fut. I ind. act.
SFX 10023 eō  ēbis    . is:2sg is:fut. I ind. act.
SFX 10023 eō  ēbit    . is:3sg is:fut. I ind. act.
SFX 10023 eō  ēbimus  . is:1pl is:fut. I ind. act.
SFX 10023 eō  ēbitis  . is:2pl is:fut. I ind. act.
SFX 10023 eō  ēbunt   . is:3pl is:fut. I ind. act.
# imperativus futuri
SFX 10024 Y 4
SFX 10024 eō  ētō     . is:2sg is:imp. fut.
SFX 10024 eō  ētō     . is:3sg is:imp. fut.
SFX 10024 eō  ētōte   . is:2pl is:imp. fut.
SFX 10024 eō  ēntō    . is:3pl is:imp. fut.
# imperfectum indicativi passivi
SFX 10025 Y 6
SFX 10025 eō ēbar   .  is:1sg is:imperf. ind. pass.
SFX 10025 eō ēbāris  .  is:2sg is:imperf. ind. pass.
SFX 10025 eō ēbātur  .  is:3sg is:imperf. ind. pass.
SFX 10025 eō ēbāmur  .  is:1pl is:imperf. ind. pass.
SFX 10025 eō ēbāminī .  is:2pl is:imperf. ind. pass.
SFX 10025 eō ēbantur .  is:3pl is:imperf. ind. pass.
# futurum I indicativi passivi
SFX 10026 Y   6
SFX 10026 eō  ēbor     . is:1sg is:fut. I ind. pass.
SFX 10026 eō  ēberis   . is:2sg is:fut. I ind. pass.
SFX 10026 eō  ēbitur   . is:3sg is:fut. I ind. pass.
SFX 10026 eō  ēbimur   . is:1pl is:fut. I ind. pass.
SFX 10026 eō  ēbiminī  . is:2pl is:fut. I ind. pass.
SFX 10026 eō  ēbuntur  . is:3pl is:fut. I ind. pass.
# praesens coniunctivi activi
SFX 10027 Y 6
SFX 10027 ō am      . is:1sg is:praes. con. act.
SFX 10027 ō ās      . is:2sg is:praes. con. act.
SFX 10027 ō at      . is:3sg is:praes. con. act.
SFX 10027 ō āmus    . is:1pl is:praes. con. act.
SFX 10027 ō ātis    . is:2pl is:praes. con. act.
SFX 10027 ō ant     . is:3pl is:praes. con. act.
## perfecti tüvest moodustatakse
# perfectum indicativi activi
SFX 1012  Y 6
SFX 1012 0 0     . is:1sg is:perf. ind. act.
SFX 1012 ī istī  . is:2sg is:perf. ind. act.
SFX 1012 ī it    . is:3sg is:perf. ind. act.
SFX 1012 ī imus  . is:1pl is:perf. ind. act.
SFX 1012 ī istis . is:2pl is:perf. ind. act.
SFX 1012 ī ērunt . is:3pl is:perf. ind. act.
# plusquamperfectum indicativi activi
SFX 10121 Y 6
SFX 10121 ī eram   . is:1sg is:plusquamperf. ind. act.
SFX 10121 ī erās   . is:2sg is:plusquamperf. ind. act.
SFX 10121 ī erat   . is:3sg is:plusquamperf. ind. act.
SFX 10121 ī erāmus . is:1pl is:plusquamperf. ind. act.
SFX 10121 ī erātis . is:2pl is:plusquamperf. ind. act.
SFX 10121 ī erant  . is:3pl is:plusquamperf. ind. act.
# futurum II indicativi activi
SFX 10122 Y 6
SFX 10122 ī erō    . is:1sg is:fut. II ind. act.
SFX 10122 ī eris   . is:2sg is:fut. II ind. act.
SFX 10122 ī erit   . is:3sg is:fut. II ind. act.
SFX 10122 ī erimus . is:1pl is:fut. II ind. act.
SFX 10122 ī eritis . is:2pl is:fut. II ind. act.
SFX 10122 ī erint  . is:3pl is:fut. II ind. act.
# perfectum coniunctivi activi
SFX 10123 Y 6
SFX 10123 ī erim   . is:1sg is:perf. con. act.
SFX 10123 ī eris   . is:2sg is:perf. con. act.
SFX 10123 ī erit   . is:3sg is:perf. con. act.
SFX 10123 ī erimus . is:1pl is:perf. con. act.
SFX 10123 ī eritis . is:2pl is:perf. con. act.
SFX 10123 ī erint  . is:3pl is:perf. con. act.
# plusquamperfectum coniunctivi activi
SFX 10124 Y 6
SFX 10124 ī issem   . is:1sg is:plusquamperf. con. act.
SFX 10124 ī issēs   . is:2sg is:plusquamperf. con. act.
SFX 10124 ī isset   . is:3sg is:plusquamperf. con. act.
SFX 10124 ī issēmus . is:1pl is:plusquamperf. con. act.
SFX 10124 ī issētis . is:2pl is:plusquamperf. con. act.
SFX 10124 ī issent  . is:3pl is:plusquamperf. con. act.
## perfekti passiivi tüvest moodustatakse
# @todo: eraldada deverbaalid ja part perf pass eraldi reeglitesse
#   deverbaale # deverbaalid on eraldi reeglis 1020
#   participium perfecti passivi
SFX 1022  Y   7
SFX 1022  0   0/1,1020    . 
SFX 1022  um  us/1,10004  .  is:part. perf. pass. is:masc
SFX 1022  um  0/1,10005   .  is:part. perf. pass. is:masc
SFX 1022  um  a/1,10002   .  is:part. perf. pass. is:fem
SFX 1022  um  0/1,10003   .  is:part. perf. pass. is:fem
SFX 1022  um  um/1,10008  .  is:part. perf. pass. is:neutr
SFX 1022  um  0/1,10009   .  is:part. perf. pass. is:neutr
#   participium futuri passivi
SFX 10221  Y   6
SFX 10221  um  ūrus/1,10004  .  is:part. fut. pass. is:masc
SFX 10221  um  ūr/1,10005    .  is:part. fut. pass. is:masc
SFX 10221  um  ūra/1,10002   .  is:part. fut. pass. is:fem
SFX 10221  um  ūr/1,10003    .  is:part. fut. pass. is:fem
SFX 10221  um  ūrum/1,10008  .  is:part. fut. pass. is:neutr
SFX 10221  um  ūr/1,10009    .  is:part. fut. pass. is:neutr
## infinitiivi tüvest moodustatakse
# imperatiiv praesens activ
SFX 1032     Y       3
SFX 1032 0  0  . is:inf. praes. act.
SFX 1032 re 0  . is:imp. praes. act. is:2sg
SFX 1032 re te . is:imp. praes. act. is:2pl
# imperfectum coniunctivi activi
SFX 10320 Y 6
SFX 10320 e em      . is:1sg is:imperf. con. act.
SFX 10320 e ēs      . is:2sg is:imperf. con. act.
SFX 10320 e et      . is:3sg is:imperf. con. act.
SFX 10320 e ēmus    . is:1pl is:imperf. con. act.
SFX 10320 e ētis    . is:2pl is:imperf. con. act.
SFX 10320 e ent     . is:3pl is:imperf. con. act.

## III pöördkonna sõnad
## III pöördkonna o-lõpulised sõnad (mitt-o, mittere)
## praesensi tüvest moodustatakse
# praesens indicativ activ
SFX 1003 Y  11
SFX 1003 0  0    .      is:1sg is:praes. ind. act.
SFX 1003 ō  is   [^i]ō  is:2sg is:praes. ind. act.
SFX 1003 iō is   iō     is:2sg is:praes. ind. act.
SFX 1003 ō  it   [^i]ō  is:3sg is:praes. ind. act.
SFX 1003 iō it   iō     is:3sg is:praes. ind. act.
SFX 1003 ō  imus [^i]ō  is:1pl is:praes. ind. act.
SFX 1003 iō imus iō     is:1pl is:praes. ind. act.
SFX 1003 ō  itis [^i]ō  is:2pl is:praes. ind. act.
SFX 1003 iō itis iō     is:2pl is:praes. ind. act.
SFX 1003 ō  unt  [^i]ō  is:3pl is:praes. ind. act.
SFX 1003 iō iunt iō     is:3pl is:praes. ind. act.
# praesens indicativi passivi
SFX 10031 Y   12
SFX 10031 ō   or     . is:1sg is:praes. ind. pass.
SFX 10031 iō  ior    . is:1sg is:praes. ind. pass.
SFX 10031 ō   eris   . is:2sg is:praes. ind. pass.
SFX 10031 iō  eris   . is:2sg is:praes. ind. pass.
SFX 10031 ō   itur   . is:3sg is:praes. ind. pass.
SFX 10031 iō  itur   . is:3sg is:praes. ind. pass.
SFX 10031 ō   imur   . is:1pl is:praes. ind. pass.
SFX 10031 iō  imur   . is:1pl is:praes. ind. pass.
SFX 10031 ō   iminī  . is:2pl is:praes. ind. pass.
SFX 10031 iō  iminī  . is:2pl is:praes. ind. pass.
SFX 10031 ō   untur  . is:3pl is:praes. ind. pass.
SFX 10031 iō  iuntur . is:3pl is:praes. ind. pass.
# imperfectum indicativi activi
SFX 10032 Y   12
SFX 10032 ō   ēbam    . is:1sg is:imperf. ind. act.
SFX 10032 iō  iēbam   . is:1sg is:imperf. ind. act.
SFX 10032 ō   ēbās    . is:2sg is:imperf. ind. act.
SFX 10032 iō  iēbās   . is:2sg is:imperf. ind. act.
SFX 10032 ō   ēbat    . is:3sg is:imperf. ind. act.
SFX 10032 iō  iēbat   . is:3sg is:imperf. ind. act.
SFX 10032 ō   ēbāmus  . is:1pl is:imperf. ind. act.
SFX 10032 iō  iēbāmus . is:1pl is:imperf. ind. act.
SFX 10032 ō   ēbātis  . is:2pl is:imperf. ind. act.
SFX 10032 iō  iēbātis . is:2pl is:imperf. ind. act.
SFX 10032 ō   ēbant   . is:3pl is:imperf. ind. act.
SFX 10032 iō  iēbant  . is:3pl is:imperf. ind. act.
# futurum I indicativi activi
SFX 10033 Y   12
SFX 10033 ō   am    . is:1sg is:fut. I ind. act.
SFX 10033 iō  iam   . is:1sg is:fut. I ind. act.
SFX 10033 ō   ēs    . is:2sg is:fut. I ind. act.
SFX 10033 iō  iēs   . is:2sg is:fut. I ind. act.
SFX 10033 ō   et    . is:3sg is:fut. I ind. act.
SFX 10033 iō  iet   . is:3sg is:fut. I ind. act.
SFX 10033 ō   ēmus  . is:1pl is:fut. I ind. act.
SFX 10033 iō  iēmus . is:1pl is:fut. I ind. act.
SFX 10033 ō   ētis  . is:2pl is:fut. I ind. act.
SFX 10033 iō  iētis . is:2pl is:fut. I ind. act.
SFX 10033 ō   ent   . is:3pl is:fut. I ind. act.
SFX 10033 iō  ient  . is:3pl is:fut. I ind. act.
